臺灣新竹地方法院刑事判決
110年度交易字第346號
公  訴  人  臺灣新竹地方檢察署檢察官侯少卿
被      告  楊雲豪



上列被告因過失傷害案件，經檢察官提起公訴（110年度偵緝字
第402號），本院判決如下：
    主  文
楊雲豪犯過失傷害罪，處有期徒刑陸月，如易科罰金，以新臺幣
壹仟元折算壹日。
    犯罪事實
本件犯罪事實引用檢察官起訴書所載（如附件）。
　　證據名稱
一、被告楊雲豪於警詢、偵查及本院訊問時之陳述。
二、告訴人穆蘊仁警詢之指訴、告訴代理人穆春林警詢及偵查中
    之指訴。
三、道路交通事故現場圖、談話紀錄表、道路交通事故調查報告
    表(一)、(二)各1份、監視器錄影翻拍照片、現場及車損照
    片。
四、中國醫藥大學新竹附設醫院診斷證明書。
五、交通部公路總局新竹區監理所110年4月7日竹監鑑字第11000
    36649號函所附鑑定意見書。
六、新竹市警察局交通警察隊第三組道路交通事故肇事人自首情
    形紀錄表（偵卷第19頁）。
七、本件依上開相關積極證據，互核相符，被告犯行應堪認定。
    應適用之法條
一、刑事訴訟法第299條第1項前段、第310條之1。
二、刑法第284條前段、第62條前段、第41條第1項前段。
三、刑法施行法第1條之1第1項。
　　其他事項
一、如不服本判決，得自判決送達之日起20日內，向本院提起上
    訴。　
二、本案經檢察官黃翊雯到庭執行職務。
中　　華　　民　　國　　111 　年　　4 　　月　　8 　　日
                  刑事第四庭法  官  陳健順
以上正本證明與原本無異。
中　　華　　民　　國　　111 　年　　4 　　月　　8 　　日
                            書記官  吳玉蘭
附錄本院論罪科刑法條：
刑法第284條：
因過失傷害人者，處 1 年以下有期徒刑、拘役或 10 萬元以下
罰金；致重傷者，處 3 年以下有期徒刑、拘役或 30 萬元以下
罰金。
附件：
臺灣新竹地方檢察署檢察官起訴書
                                    110年度偵緝字第402號
　　被　　　告　楊雲豪　男　40歲（民國00年00月0日生）
　　　　　　　　　　　　住臺中市西屯區工業區一路2巷15號
　　　　　　　　　　　　國民身分證統一編號：Z000000000號
上列被告因過失傷害案件，已經偵查終結，認應提起公訴，茲將
犯罪事實及證據並所犯法條分敘如下：
　　　　犯罪事實
一、楊雲豪於民國109年9月29日11時許，駕駛車牌號碼000-0000
    號自用小客車，沿新竹市香山區竹香北路由西往東方向行駛
    ，至竹香北路與牛埔北路交岔路口時，本應注意閃光紅燈表
    示「停車再開」，車輛應減速接近，先停止於交岔路口前，
    讓幹道車優先通行後認為安全時，方得續行，且應注意車前
    狀況，並隨時採取必要之安全措施，而依當時天候晴、日間
    自然光線、柏油路面乾燥、無缺陷、無障礙、視距良好等狀
    況，並無不能注意之情況，竟疏未注意，未讓幹道車先行貿
    然直行，適有穆蘊仁騎乘車牌號碼000-000號普通重型機車
    ，沿牛埔北路由南往北方向直行駛至，亦疏未注意閃光黃燈
    表示「警告」，車輛應減速接近，而未減速逕行通過上開路
    口，2車因此發生碰撞，致穆蘊仁人車倒地，並受有左側第3
    至9肋骨肋骨骨折合併氣血胸、左側肩胛骨肩折、頭部外傷
    併顱內出血等傷害。
二、案經穆蘊仁委任其子穆春林訴由新竹市警察局第三分局報告
    偵辦。
　　　　證據並所犯法條
一、證據清單及待證事實：
編號 證據名稱 待證事實 (一) 被告楊雲豪於警詢及偵查中之供述　 被告固坦承於上開時、地駕車與告訴人發生車禍，惟矢口否認有何過失犯行，辯稱：我有煞停下來，確認沒車才通過，過路口時沒看到對方，被撞才知道云云。 (二) 告訴人穆蘊仁警詢之指訴、告訴代理人穆春林警詢及偵查中之指訴 告訴人騎車因被告駕車未讓幹線道車先行，致發生車禍，造成告訴人受傷之事實。 (三) 道路交通事故現場圖、談話紀錄表、道路交通事故調查報告表(一)、(二)各1份、監視器錄影翻拍照片、現場及車損照片 佐證被告未禮讓幹線道車先行而有過失之事實。 (四) 中國醫藥大學新竹附設醫院診斷證明書 告訴人受有前開傷害之事實。 (五) 交通部公路總局新竹區監理所110年4月7日竹監鑑字第1100036649號函 被告駕車行經閃光紅燈號誌路口，支線車未讓幹道車先行，為肇事主因；告訴人騎車，行經閃光黃燈號誌路口，未減速接近，注意安全，小心通過，為肇事次因。 
二、核被告所為，係犯刑法284條前段之過失傷害罪嫌。
三、依刑事訴訟法第251條第1項提起公訴。
　　此　致
臺灣新竹地方法院
中　　華　　民　　國　 110　　年　　5 　　月　　17　　日
                            檢察官  侯  少  卿